臺灣臺中地方法院刑事判決　　　　　 96年度中簡上字第348號
上　訴　人　臺灣臺中地方法院檢察署檢察官
被　　　告　甲○○
上列上訴人因被告違反動產擔保交易法案件，不服本院民國96年
3月7日96年度中簡字第715號刑事簡易判決（檢察官聲請簡易判
決處刑案號：95年度偵緝字第2470號），提起上訴，本院管轄第
二審合議庭判決如下︰
    主    文
上訴駁回。
甲○○緩刑貳年。
    犯罪事實及理由
一、本案經本院合議庭審理結果，認第一審簡易判決之認事用法
　　及量刑均無不當，應予維持，並引用第一審刑事簡易判決書
    記載之犯罪事實及理由（如附件）。
二、上訴人即檢察官之上訴意旨略以：被告甲○○僅繳納七期之
    分期付款款項，所獲不法利益逾新臺幣（下同）三十餘萬元
    ，且未與告訴人即裕融企業股份有限公司達成和解，原審僅
    量處被告拘役四十日，顯屬過輕，爰提起上訴，請求撤銷原
    判決，並對被告判處較重之刑度等語。
三、核被告所為，係犯動產擔保交易法第三十八條之動產擔保交
    易之債務人，意圖不法之利益，將標的物出質罪。上訴人雖
    認原審量刑過輕。惟按刑罰之量定，固屬法院自由裁量之職
    權行使，但仍應審酌刑法第五十七條所列各款事由及一切情
    狀，為酌量輕重之標準，並非漫無限制；量刑輕重係屬事實
    審法院得依職權自由裁量之事項，苟已斟酌刑法第五十七條
    各款所列情狀而未逾越法定刑度，不得遽指為違法；且在同
    一犯罪事實與情節，如別無其他加重或減輕之原因，下級審
    量定之刑，亦無過重或失輕之不當情形，則上級審法院對下
    級審法院之職權行使，原則上應予尊重（最高法院七十二年
    臺上字第六六九六號、七十五年臺上字第七○三三號判例及
    八十五年度臺上字第二四四六號判決意旨參照）。次按動產
    擔保交易法第三十八條之法定刑度為「三年以下有期徒刑、
    拘役或科或併科六千元以下之罰金。」，且參諸被告行為時
    之刑法第三十三條第四款規定：「拘役：一日以上，二月未
    滿。但遇有加重時，得加至四個月」，顯然原審依前開規定
    量處被告刑度為拘役四十日，係在法定刑度內，並無違法可
    言。再參以上訴人提起本件上訴後，告訴人與被告先於九十
    六年四月三十日在本院臺中簡易庭以九十六年度中調字第四
    八五號達成調解，惟被告於本院審理時陳明：其依目前經濟
    能力，無法依約履行前開調解條件所約定之第一期款即：九
    十六年五月三十一日前一次給付二十一萬元予告訴人等語後
    ，嗣告訴人與被告再於九十六年五月二十九日變更前揭調解
    條件並另達成和解，告訴人並同時請求給予被告緩刑、自新
    之機會等情，有本院臺中簡易庭九十六年度中調字第四八五
    號調解程序筆錄及告訴人具狀提出之九十六年五月三十日刑
    事呈報狀及同年月二十九日和解書各一件附卷可按，自無從
    僅以被告於原審未與告訴人達成和解或其所獲不法利益之金
    額為據，遽認原審對被告之量刑有過重或過輕之情事。上訴
    人就此所論，尚非可採。則原審以被告罪證明確，因之適用
    被告行為時之刑事訴訟法第四百四十九條第一項前段、第四
    百五十四條第二項，動產擔保交易法第三十八條，刑法第十
    一條前段、第二條第一項前段、（修正前）刑法第四十一條
    第一項前段，罰金罰鍰提高標準條例第一條前段、（修正前
    ）罰金罰鍰提高標準條例第二條，現行法規所定貨幣單位折
    算新臺幣條例第二條，並審酌被告之素行、犯罪動機、目的
    、手段、所生危害程度等一切情狀，於法定刑度內量處被告
    拘役四十日，並諭知易科罰金之折算標準，難謂有何違法失
    當之處。原審認事用法及量刑均屬妥適，上訴人仍執原審量
    刑過輕，請求判處被告較重之刑度，為無理由，應予駁回。
四、再查，被告前於八十二年間，因妨害秩序案件故意犯罪而經
    法院判處有期徒刑七月確定，嗣於八十四年八月十六日縮刑
    期滿執行完畢後，五年以內未曾受有期徒刑以上刑之宣告，
    有臺灣臺中地方法院檢察署刑案資料查註紀錄表及臺灣高等
    法院被告前案紀錄表各一件在卷可按，茲念其因一時失慮，
    致罹刑章，嗣告訴人、被告間已達成和解，且告訴人具狀陳
    明請求給予被告緩刑、自新之意，有如前述，堪認被告經此
    偵審教訓，當知所警惕，信無再犯之虞，本院認所宣告之刑
    以暫不執行為適當，併予宣告緩刑二年，以啟自新。又參諸
    「犯罪在新法施行前，新法施行後，緩刑之宣告，應適用新
    法第七十四條之規定」（最高法院九十五年第八次刑事庭會
    議決議意旨參照），則本案關於宣告被告緩刑部分，自應適
    用修正後刑法第七十四條第一項第二款之規定，附此敘明。
據上論斷，應依刑事訴訟法第四百五十五條之一第三項、第三百
七十三條、第三百六十八條，刑法第七十四條第一項第二款，判
決如主文。
中　　華　　民　　國　　96　　年　　5 　　月　　31　　日
                刑事第九庭  審判長法  官  周瑞芬
                                  法  官  莊秋燕
                                  法  官  何世全
以上正本證明與原本無異。
不得上訴。
                                  書記官  童洪芳美
中　　華　　民　　國　　96　　年　　5 　　月　　31　　日
